---
title: "TP2"
author: "Zeyu CHEN"
date: "2019/2/13"
output: pdf_document
---
###EX5.1

on pose , $Y = \left |X \right|$
Donc , dx = -dy  quand x < 0 
et dx = dy quand x > 0
$$\mathbb{E}_X[h(x)] = \int_{-\infty }^{+\infty} h(x)f_X(x)dx  $$

$$= \int_{-\infty }^{0} h(x)f_X(x)dx +\int_{0 }^{\infty} h(x)f_X(x)dx $$
$$= \int_{0}^{\infty} h(-x)f_X(-x)d(-x) +\int_{0 }^{\infty} h(x)f_X(x)dx $$
$$= \int_{0}^{\infty} h(y)f_X(y)d(y) +\int_{0 }^{\infty} h(y)f_X(y)dy $$
$$ = \int_{0 }^{\infty} h(y)2f_X(y)dy = E_Y[h(y)]$$

Donc 
 
$f_Y(y) = 2f_X(y)\mathbb{I}_{y>0}$

###EX5.2
On pose h(x) = f(x)/cg(x) , on peut trouver facilement que h(x) < 1 pour tous les x

###EX5.3
```{r , include=TRUE}
rexpoentielle <- function(N,lambda)
{
  X <- rep(0,N)
  for(i in 1:N)
  {
  u <- runif(1)
  X[i] <- -log(u)/lambda
  }
  return(X)
}

r_abs_normal <- function(N)
{
  pi <- 3.1415926
  X <- rep(0,N)
  i <- 1
  for(i in 1:N)
  {
    u <- runif(1)
    Y <- rexpoentielle(1,1)
    c <- sqrt(2*exp(1)/pi)
    fY <- 2/sqrt(2*pi)*exp((-1/2)*Y^2)
    gY <- exp(-Y)
    hY <- fY/(c*gY)
    while(u>hY)
    {
      u <- runif(1)
      Y <- rexpoentielle(1,1)
      c <- sqrt(2*exp(1)/pi)
      fY <- 2/sqrt(2*pi)*exp((-1/2)*Y^2)
      gY <- exp(-Y)
      hY <- fY/(c*gY)
    }
    X[i]=Y
  }
  return(X)
}

r_abs_normal(10)
```
###EX5.4
```{r , include=TRUE}
X <- r_abs_normal(10000)
hist(X)
```
###EX5.5


###EX5.6
```{r , include=TRUE}
r_normal <- function(N)
{
  X <- rep(0,N)
  for(i in 1:N)
  {
    u <- runif(1)
    if(u<1/2)
    {
      X[i] <-  r_abs_normal(1)
    }
    else{
      X[i] <- -r_abs_normal(1)
    }
  }
  return (X)
}

X <- r_normal(10000)
hist(X)
```


###EX6.1
```{r , include=TRUE}
r_unif_2dim <- function(N)
{
  U <- array(dim = c(N,2))
  for(i in 1:N)
  {
  u1 <- 2*runif(1)-1
  u2 <- 2*runif(1)-1
  while(u1^2 + u2^2 >1)
  {
  u1 <- 2*runif(1)-1
  u2 <- 2*runif(1)-1
  }
     U[i,1] <- u1
     U[i,2] <- u2
  }
  return(U)
}
```

###EX6.2 (Méthode de Box-Muller)
```{r , include=TRUE}
X <- r_unif_2dim(10000)
plot(X)
```



###EX7.1

On a $X_1 = \sqrt{R}cos(\Theta)$ et $X_2 = \sqrt{R}sin(\Theta)$

Par consequence , on peut déduire que $R = X_1^2+X_2^2$  et $\Theta = arctan(X_2/X_1)$

On sais que $f_{(X_1,X_2)}(X)=f_{(R,\Theta)}(R,\Theta)*det(J(X))=f_{R}(R)*f_{\Theta}(\Theta)*det(J(X))$

Donc, on dois juste calculer J(X)

$$ J(X)= \begin{pmatrix}
 \frac{\partial R}{\partial X_1}  & \frac{\partial R}{\partial X_2}\\ \frac{\partial \Theta}{\partial X_1}
 &\frac{\partial \Theta}{\partial X_2}
\end{pmatrix} $$ 

$$= \begin{pmatrix}
 2X_1  & 2X_2\\ \frac{-X_2}{X_1^2+X_2^2}
 &\frac{X_1}{X_1^2+X_2^2}
\end{pmatrix}$$

Alors , $det(J(X)) = \frac{2(X_1^2+X_2^2)}{X_1^2+X_2^2}=2$

Finalement , on a $$f_{(X_1,X_2)}(x) = f_{R}(r)*f_{\Theta}(\theta)*det(J(X)) =  \frac{1}{2\pi}exp(-(x_1^2+x_2^2)/2) = \frac{1}{\sqrt{2\pi}}exp(-x_1^2/2)*\frac{1}{\sqrt{2\pi}}exp(-x_2^2/2)$$

ils sont independentes car $f_{(X_1,X_2)}(x)=f_{X_1}(x_1)f_{X_2}(x_2)$ 

###EX7.2
```{r , include=TRUE}
Sigma <- matrix(c(1,0,0,1),2,2)
r_gaus_2dim <- function(N,sigma = Sigma)
{
  R <- rexpoentielle(N,1/2)
  pi <- 3.1415926
  Theta <- runif(N,min=0,max = 2*pi)  
  X1 <- sqrt(R)*cos(Theta)
  X2 <- sqrt(R)*sin(Theta)
  
  Z <- array(data=c(X1,X2),dim=c(N,2))
  return (Z)
}
Z <- r_gaus_2dim(10000)
plot(Z)
```

###EX7.3
```{r , include=TRUE}
library(MASS)
library(gplots)
Sigma <- matrix(c(1,0,0,1),2,2)
X <- mvrnorm(10000,rep(0,2),Sigma)

h2d <- hist2d(X,nbins=20,show=FALSE)
persp( h2d$x, h2d$y, h2d$counts,
          ticktype="detailed", theta=30, phi=0,
          expand=1, shade=0.5, col="cyan",border="grey",main="densité empirique")
```
###EX7.4
```{r , include=TRUE}
 N<-10000
 R <- rexpoentielle(N,1/2)
 pi <- 3.1415926
 Theta <- runif(N,min=0,max = 2*pi)  
 X1 <- sqrt(R)*cos(Theta)
 
 plot(X1)
 
 plot(rnorm(10000,0,1))
```

###EX7.6
```{r , include=TRUE}
Mu <- c(0,0)
Sigma <- matrix(c(1,0,0,1),2,2)
r_gaus_2dim <- function(N,mu = Mu,sigma = Sigma)
{
  R <- rexpoentielle(N,1/2)
  pi <- 3.1415926
  Theta <- runif(N,min=0,max = 2*pi)  
  X1 <- sqrt(R)*cos(Theta)
  X2 <- sqrt(R)*sin(Theta)
  Z1 <- mu[1]+sigma[1,1]*X1+sigma[1,2]*X2
  Z2 <- mu[2]+sigma[2,1]*X1+sigma[2,2]*X2
  Z <- array(data=c(Z1,Z2),dim=c(N,2))
  return (Z)
}

Sigma <- matrix(c(1,2,0,1),2,2)
ro <- (Sigma[1,1]*Sigma[2,1]+Sigma[1,2]*Sigma[2,2])/(sqrt(Sigma[1,1]^2+Sigma[1,2]^2)*sqrt(Sigma[2,1]^2+Sigma[2,2]^2))

ro01 <- r_gaus_2dim(10000,sigma=Sigma)

plot(ro01)

h2d <- hist2d(ro01,nbins=50,show=FALSE)
persp( h2d$x, h2d$y, h2d$counts,
          ticktype="detailed", theta=30, phi=30,
          expand=1, shade=0.5, col="cyan",border="grey",main="ro = 0.1")
```

###EX8.1
```{r , include=TRUE}


```
