---
title: "Méthodes de rejet et de transformation "
author: "HASSINI Houda & FERRERI Mickael &  CHEN zeyu"
date: "13 février 2019"
output: pdf_document
---

```{r setup, include=FALSE}
knitr::opts_chunk$set(echo = TRUE)
```

Nous sommes le groupe $2$ avec $05, \ 10, \ 30$. Nous nous sommes attribué les notes suivantes, $\\$
$05$ : $3/3$, $10$ : $3/3$, $30$ : $3/3$.


#Méthodes de rejet et de transformation 
##Exercice 5


1.On pose , $Y = \left |X \right|$
Donc , dx = -dy  quand x < 0 
et dx = dy quand x > 0
$$\mathbb{E}_X[h(x)] = \int_{-\infty }^{+\infty} h(x)f_X(x)dx  $$

$$= \int_{-\infty }^{0} h(x)f_X(x)dx +\int_{0 }^{\infty} h(x)f_X(x)dx $$
$$= \int_{0}^{\infty} h(-x)f_X(-x)d(-x) +\int_{0 }^{\infty} h(x)f_X(x)dx $$
$$= \int_{0}^{\infty} h(y)f_X(y)d(y) +\int_{0 }^{\infty} h(y)f_X(y)dy $$
$$ = \int_{0 }^{\infty} h(y)2f_X(y)dy = E_Y[h(y)]$$

Donc 
 
$f_Y(y) = 2f_X(y)\mathbb{I}_{y>0}$


2. POut tout $x \in \mathbb{R}$ on a $$(x-1)^2 \geq 0$$  donc $$x^2 \geq 2x-1 $$ puis $$e^{-\frac{1}{2}x^2 }\leq e^\frac{1}{2} e^{-x}$$
en multipliant par $$ \frac{2}{\sqrt{2 \pi}} $$ les deux cotés de l'inégalité on obtient apres simplification $$\boxed{f(x) \leq \sqrt{\frac{2e}{\pi}}}$$

3. On simule la variable aléatoire $|X|$ grace à la méthode de rejet.
Selon le résultats de la question 2. Nous pouvons conclure qu'il existe une variables aléatoire $Y$  suivant une loi exponentielle qu'on sait simuler.
Il suffit par la suite de suivre l'algorithme d ela simulation par rejet afin de simuler l'echantillon de la variables $|X|$



```{r , include = TRUE}
#fonction indicatrice:
ind <- function(x) ifelse(x>0, 1,0)
f <- function(x) {
  return((2/sqrt((2*pi)))*exp(-x*x/2)*ind(x))
}
#fonction exponnentielle
g <- function(x) {
  return (exp(-x))
}

#paramètre c
c <- sqrt(2*exp(1)/pi)

#Simulation d'un echantillon suivant une loi exponentielle
exponentielle <- function(n, lambda) {
  vect = 1:n
  rand = 0
  for (i in 1:n) {
    rand = runif(1)
    vect[i] = - log(rand)/lambda
  }
  return(vect)
}

#Méthode du rejet 
rejet <- function (N) {
  x= c()
  for(i in 1:N){
  u <- runif (1,0,1)
  y <- exponentielle (1,1)
  h <- f(y)/(c*g(y))
  while (u>=h){
    u <- runif (1,0,1)
    y <- exponentielle (1,1)
    h <- f(y)/(c*g(y))
  }
  x[i]= y
  }
  return(x)
}
#Echantillon , Diagramme de fréquences et densité théoriques
x<- rejet(100000)
hist(x,freq= FALSE, col= "Darkblue",main = "Histogrammes des fréquences", ylab= "Frequence")
a<-c(0:400)/100
par(new=TRUE)
y<-f(a)
lines(a,y, col= "Red")
legend("topright", c("Valeur experimentale des fréquences","Valeur de densité théorique"),
       fill= c("darkblue", "red"))

```


On ramarque que l'istogramme corespond parfaitement aux valeurs théoriques.


5.
6.Afin de similer un echantillon de X , il suffit d'utiliser le fait d'avoir X et $\theta |X|$ qui suivent la même loi. il suffit donc d'atribuer un signe positif ou négatif à l'échantillon .
Pour ceci nous avons multiplé attribuer un signe positif ou négatif avec un probabilité $\frac{1}{2}$ pour chacun 
```{r, include = TRUE}
theta <-(1:100000)
for (i in 1:100000){
  u<- runif(1,0,1)
  if(u>0.5){
    u <- 1
  }
  else u<--1
  theta [i] <- u
}
X_binomiale <-theta*x
hist(X_binomiale, freq= FALSE, col= "Darkblue",main = "Histogrammes des fréquences", ylab= "Frequence")

f1 <- function(x) {
  return((1/sqrt((2*pi)))*exp(-x*x/2))
  
}
a<-c(-400:400)/100
y<-f1(a)
lines(a,y, col= "Red")
legend("topright", c("Valeur experimentale des fréquences","Valeur de densité théorique"),
       fill= c("darkblue", "red"))


```


En observant le diagramme , on remarque que les valeurs des fréquences d'apparition des $a_i$ correspond aux densités théoriques.

##Exercice 6


Grâce à l'algorithme fourni nous allons simuler N= 10000 point de la variable aléatoire X.


```{r}
#1
gen_var_ex_6 <- function(N){
  U1 <- 1:N
  U2 <- 1:N
  for (i in 1:N) {
    u1 <- 2*runif(1,0,1)-1
    u2 <- 2*runif(1,0,1)-1
    while(u1*u1+u2*u2>1){
       u1 <- 2*runif(1,0,1)-1
       u2 <- 2*runif(1,0,1)-1
    }
    U1[i] <- u1
    U2[i] <- u2 
  }
  plot(U1,U2)
  return(c(U1,U2))
}
```


Cette loi est une loi uniforme en dimension 2


```{r}
#2
N<-10000
vec <- gen_var_ex_6(N)
```

##Exercice 6 (Box-Muller)

1.On a $X_1 = \sqrt{R}cos(\Theta)$ et $X_2 = \sqrt{R}sin(\Theta)$

Par consequence , on peut déduire que $R = X_1^2+X_2^2$  et $\Theta = arctan(X_2/X_1)$

On sais que $f_{(X_1,X_2)}(X)=f_{(R,\Theta)}(R,\Theta)*det(J(X))=f_{R}(R)*f_{\Theta}(\Theta)*det(J(X))$

Donc, on dois juste calculer J(X)

$$ J(X)= \begin{pmatrix}
 \frac{\partial R}{\partial X_1}  & \frac{\partial R}{\partial X_2}\\ \frac{\partial \Theta}{\partial X_1}
 &\frac{\partial \Theta}{\partial X_2}
\end{pmatrix} $$ 

$$= \begin{pmatrix}
 2X_1  & 2X_2\\ \frac{-X_2}{X_1^2+X_2^2}
 &\frac{X_1}{X_1^2+X_2^2}
\end{pmatrix}$$

Alors , $det(J(X)) = \frac{2(X_1^2+X_2^2)}{X_1^2+X_2^2}=2$

Finalement , on a $$f_{(X_1,X_2)}(x) = f_{R}(r)*f_{\Theta}(\theta)*det(J(X)) =  \frac{1}{2\pi}exp(-(x_1^2+x_2^2)/2) = \frac{1}{\sqrt{2\pi}}exp(-x_1^2/2)*\frac{1}{\sqrt{2\pi}}exp(-x_2^2/2)$$

ils sont independentes car $f_{(X_1,X_2)}(x)=f_{X_1}(x_1)f_{X_2}(x_2)$ 

2. Nous allons maintenant deduire du résultats précedent une simulation de taille N =10000 de loi gaussienne bidimensionnelle

```{r}
expo <- function(N,lambda){
  u <- runif(N,0,1)
  return(-log(u)/lambda)
}
#2
gen_pair_gauss <- function(N){
  U1 <- sqrt(expo(N,1/2))*cos(runif(N,0,2*pi))
  U2 <- sqrt(expo(N,1/2))*sin(runif(N,0,2*pi))
  return(c(U1,U2))
}
```

```{r}
densite_theo_norm <- function(x,y){
  return(exp(-(x*x+y*y)/2)/(2*pi))
}
```



3.Tracer de la densité empirique 


```{r}
library(gplots)
library(plot3D)
#3
N<-10000
vec <- gen_pair_gauss(N)
Z1 <- vec[1:(N/2)]
Z2 <- vec[((N/2)+1):N]
plot(Z1,Z2,xlim=c(-4,4))
#4
h2d <- hist2d(cbind(Z1,Z2),nbins=50,show=FALSE)
persp(h2d$x, h2d$y, h2d$counts,
          ticktype="detailed", theta=30, phi=30,
          expand=1, shade=0.5, col="cyan",border="grey",main="densité empirique")
```

```{r}
library(plot3D)
X2<-seq(-5,5,0.1)
Y2<-seq(-5,5,0.1)
Graphe2<-c()
for ( i in -50:50){
  R<-c()
  for (j in -50:50){
    R<-c(R,densite_theo_norm(i/10,j/10))
  }
  Graphe2<-cbind(Graphe2,R)
}

persp3D(x = X2, y =Y2 , z =Graphe2 , clab = c("Densité"),phi=50, theta=50, contour=TRUE, lighting=TRUE, ltheta=45, lphi=60,xlab="x", ylab="y", zlab="densité", main = "Densité théorique")



```



5.Simulation d'un echantillon de loi normale centrée réduite 



```{r}
#5
N <- 10000
X <- gen_pair_gauss(N)[1:(N/2)]
hist(X,xlim=c(-4,4))
par(new=TRUE)
x <- seq(-4, 4, length = N)
y <- dnorm(x)
plot(x, y, type = 'l')
```




6.

```{r}
plot_norm_2d <- function(sig,mu,N){
  Z1 <- mu[1] + sig[1]*gen_pair_gauss(N)[1:(N/2)]+sig[2]*gen_pair_gauss(N)[((N/2)+1):N]
  Z2 <- mu[2] + sig[3]*gen_pair_gauss(N)[1:(N/2)]+sig[4]*gen_pair_gauss(N)[((N/2)+1):N]
  plot(Z1,Z2)
  return(cbind(Z1,Z2))
}

mu = c(2,4)
N = 10000
#ro = 0.1
ro01 <- plot_norm_2d(c(0,2,0,5),mu,N)
#ro = 0.5
ro05 <- plot_norm_2d(c(0,2,0,1),mu,N)
#ro = 0.9
ro09 <- plot_norm_2d(c(0,1/90,0,0.1),mu,N)
```


```{r}
h2d <- hist2d(ro01,nbins=50,show=FALSE)
persp( h2d$x, h2d$y, h2d$counts,
          ticktype="detailed", theta=30, phi=30,
          expand=1, shade=0.5, col="cyan",border="grey",main="ro = 0.1")

h2d <- hist2d(ro05,nbins=50,show=FALSE)
persp( h2d$x, h2d$y, h2d$counts,
          ticktype="detailed", theta=30, phi=30,
          expand=1, shade=0.5, col="cyan",border="grey",main="ro = 0.5")

h2d <- hist2d(ro09,nbins=50,show=FALSE)
persp( h2d$x, h2d$y, h2d$counts,
          ticktype="detailed", theta=30, phi=30,
          expand=1, shade=0.5, col="cyan",border="grey",main="ro = 0.9")
```


##Exercice 7


Représentation du graphique de la fonction densité :


```{r , include = TRUE}

binom <- function ( mu , sigma, x){
  return((1/(sigma*sqrt((2*pi))))*exp(-0.5*((x-mu)/sigma)^2))
}
f <- function (x , p1 , p2){
  return(p1* binom(-3,1,x)+p2*binom(3,1,x))
}


a<-c(-400:400)/100
y<-f(a,1/2,1/2)
plot(a,y,col= "Green",main = "Fonction densité avec p1=p2 = 0.5" ) 


a<-c(-400:400)/100
y<-f(a,1/4,3/4)
plot(a,y,col= "Darkblue",main = "Fonction densité avec p1=0.25 et p2 = 0.75" )



a<-c(-400:400)/100
y<-f(a,3/4,1/4)
plot(a,y,col= "Red",main = "Fonction densité avec p1=0.75 et p2 = 0.25" ) 
```


Afin de génerer un échantillon suivan t une loi mixte il suffit de générer deux echantillon correspondant aux deux loi normale précisées dans l'énoncé ensuite il suffit de générer un nombre aléatoire entre 0 et 1 si celui-ci est inferieur à p1 on choisit un élément dans l'échantillon 1 qui n'a pas encore été choisi  sinon on fait la même chose mais dans l'échantillon 2 .



```{r , include = TRUE}
gaussienne <- function(N){
  return(sqrt(exponentielle(N,1/2))*cos(runif(N,0,2*pi)))
} 

sample1<-gaussienne(10000)-3
sample2<-gaussienne(10000)+3

sample3 <- function(sample1 , sample2 , p1,N){
  sample <- c()
  for (i in 1: N){
  u <- runif(1,0,1)
  if (u<p1){
    sample [i] <- sample1 [i]
    
  }
  else sample [i] <- sample2 [i]
  }
  return (sample)
}
a<-c(-600:600)/100
y<-f(a,1/2,1/2)
sample = sample3(sample1,sample2,1/2,10000)
hist(sample, freq=FALSE, col= "Darkblue",main = "Histogrammes des fréquences avec p1 = p2 =0.5", ylab= "Frequence")
lines(a,y, col= "Red")
legend("topright", c("Valeur experimentale des fréquences","Valeur de densité théorique"),
       fill= c("darkblue", "red"))



a<-c(-600:600)/100
y<-f(a,1/4,3/4)
sample = sample3(sample1,sample2,1/4,10000)
hist(sample, freq=FALSE,  col= "Darkblue",main = "Histogrammes des fréquences avec p1 = 0.25 et p2 =0.75", ylab= "Frequence")
lines(a,y, col= "Red")
legend("topright", c("Valeur experimentale des fréquences","Valeur de densité théorique"),
       fill= c("darkblue", "red"))


a<-c(-600:600)/100
y<-f(a,3/4,1/4)

sample = sample3(sample1,sample2,3/4,10000)
hist(sample, freq=FALSE,  col= "Darkblue",main = "Histogrammes des fréquences avec p1 = 0.75 et p2 =0.25", ylab= "Frequence")
lines(a,y, col= "Red")
legend("topright", c("Valeur experimentale des fréquences","Valeur de densité théorique"),
       fill= c("darkblue", "red"))
```


En observant les diagrammes , on remarque que les valeurs des fréquences correspond aux denstités théoriques.

